【裁判字號】    98,抗,2
【裁判日期】    980205
【裁判案由】    本票裁定
【裁判全文】
臺灣雲林地方法院民事裁定                 98年度抗字第2號
抗  告  人  甲○○
被抗告人    蔡癸味
上列抗告人因與被抗告人間本票裁定事件，抗告人對於中華民國
97年12月12日本院所為之裁定提起抗告，本院裁定如下：
    主  文
抗告駁回。
抗告程序費用新臺幣壹仟元由抗告人負擔。
    理  由
一、按執票人向本票發票人行使追索權時，得聲請法院裁定後強
    制執行，票據法第123 條定有明文。次按本票執票人，依票
    據法第123 條規定，聲請法院裁定許可對發票人強制執行，
    性質上係屬非訟事件，此項聲請之裁定及抗告法院之裁定，
    僅依非訟事件程序，以審查強制執行許可與否，並無確定實
    體上法律關係存否之效力，如發票人就票據債務之存否有爭
    執時，應由發票人另提起訴訟，以資解決，最高法院56年臺
    抗字第714 號、57年臺抗字第76號判例可資參照。
二、本件被抗告人於原審主張：其執有抗告人為發票人簽發如原
    裁定所示之本票3 紙（下稱系爭本票），並免除作成拒絕證
    書，詎屆期經提示未獲付款，依票據法第123 條聲請裁定許
    可強制執行等情，業據被抗告人提出本票3 紙為證。另觀諸
    系爭本票，已記載發票人、發票日、到期日及票面金額，則
    原裁定予以准許，形式上審查即無不合。
三、抗告人抗告意旨略以：抗告人於民國96年02、03月間，向被
    抗告人借款新臺幣（下同）50萬元無誤，屆期經雙方合意展
    期至06月30日，抗告人即開立另一張本票50萬元予被抗告人
    ，然原開立2 張本票20萬元、30萬元，被抗告人卻不予歸還
    ，抗告人無奈，不疑有他，心想俟償還後，再一併取回，未
    料被抗告人卻提出不實之裁定，請准予撤銷不實之裁定等語
    。
四、然查，被抗告人提出之系爭本票3 紙，均已記載發票人、發
    票日及票面金額，抗告人亦不爭執系爭3 紙本票為其所簽發
    ，堪認系爭3 紙本票並無偽造之情事，則本院原裁定予以准
    許，形式上審查即無不合。至抗告人抗告意旨所述，其積欠
    被抗告人之借款金額僅有50萬元，而非100 萬元一節是否為
    真，其是否得以之為抗辯等情，均屬實體上法律關係之爭執
    ，揆諸前揭說明，應由抗告人另行協商或提起訴訟，以資解
    決，要非本件非訟事件抗告程序所得加以審究，抗告人遽而
    提起本件抗告，請求廢棄原裁定，為無理由，應予駁回。
五、依非訟事件法第46條、第21條第2 項，民事訴訟法第495 條
    之1 第1 項、第449 條第1 項、第78條，裁定如主文。
中    華    民    國    98    年    2     月    5     日
                  民事第二庭    審判長法  官  黃一馨
                                      法  官  楊欣怡
                                      法  官  李秋瑩
以上正本係照原本作成。
如不服本裁定，僅得於收受本裁定正本送達後10日內，以適用法
規顯有錯誤為理由，向本院提出再抗告狀（須附繕本一份，並繳
納再抗告裁判費新臺幣1,000 元），經本院許可後始可再抗告。
中    華    民    國    98    年    2     月    5     日
                                      書記官  楊麗雪


司法院資訊處製作；財團法人民間司法改革基金會備份。
